臺灣高等法院刑事判決　　　　　　　　100年度上易字第827號
上　訴　人　臺灣臺北地方法院檢察署檢察官
被　　　告　陳慧
上列上訴人因被告傷害案件，不服臺灣臺北地方法院99年度易字
第3157號，中華民國100年3月18日第一審判決（起訴案號：臺灣
臺北地方法院檢察署99年度偵字第18716號），提起上訴，本院
判決如下：
    主  文
上訴駁回。
    事  實
一、陳慧與王俊德間為登山而相識之山友關係，前因細故彼此
    心生怨隙已久，於99年3月14日11時許，二人在臺北市信義
    區○○○○○路之山路上偶然相遇，詎陳慧竟基於傷害他
    人身體之故意，將王俊德壓制在地，復徒手毆打王俊德之頭
    部及身體，致王俊德受有左手臂、背部、頸部、右肩、下頦
    、左膝等處之皮膚擦傷等傷害結果。
二、案經王俊德訴由臺灣臺北地方法院檢察署檢察官偵查起訴。
    理  由
一、訊據被告陳慧固不否認於上開時地有與告訴人王俊德互起
    衝突，惟矢口否認有傷害犯行，辯稱是告訴人王俊德一看到
    伊就打伊，伊被打到躺在地上，然後告訴人就自己撞到旁邊
    的椅子受傷，不是伊打的云云。經查：被告於99年3月14日
    11時許，在臺北市信義區○○○○○路之山路上與告訴人王
    俊德偶然相遇，被告有毆打告訴人王俊德受傷之事實，業據
    證人即告訴人王俊德、現場目擊證人萬真等於偵查中及原審
    所證情節大致相符，告訴人王俊德於原審證稱：「當天我經
    過象山，剛好遇到被告，我就問被告為何於98年10月18日揍
    人，被告一言不發就打我的頭部，接著又繼續打我的頭腳、
    全身，打到我都翻到步道以外的斜坡上，從頭到腳都流血，
    也有流鼻血，被告突然楞住才停下來，我再問被告憑什麼揍
    人，為什麼要揍人，被告說『爽』，之後就下山了」、「（
    你當日有無對被告反擊？）我沒有反擊，被告在檢察官那邊
    說我坐在他肚子上，說拉斷他的手，若我有坐在他的肚子上
    ，他的肋骨早就斷了。」、「（被告打了你以後，被告有何
    動作？）被告打完以後就下山了。」、「（你有無拉住被告
    或任何阻止的動作？）沒有。」等語（原審卷第39頁正面）
    。證人萬真證稱：「（是否認識在庭被告？）我在象山山上
    看過，但來到檢察署作證時才知道被告的名字，但告訴人的
    名字我到現在還是不清楚。」、「（你在象山爬山時，有無
    看過被告和告訴人發生衝突的情形？）99年年初時，被告和
    告訴人在象山又遇到了，告訴人就問被告為何打人，被告就
    出拳打告訴人的上半身、兩手手臂、鼻子，被告和告訴人都
    沒有倒地，二個人都是站著，被告看到告訴人流鼻血就走了
    ，我沒有注意被告有沒有說『爽』」等語（原審卷第41頁背
    面）。被告雖一再辯稱是被告訴人打，伊沒有打人云云，惟
    被告均未能提出任何證據以實其說，且觀諸王俊德身體所受
    之傷勢，自其身體之左手臂、背部、頸部、右肩、下頦、左
    膝等部位受有多處之皮膚擦傷，顯不可能係自行碰撞他物或
    跌倒所致，被告猶空言否認犯行，自不可信，並有行政院國
    軍退除役官兵輔導委員會臺北榮民總醫院診斷證明書、行政
    院國軍退除役官兵輔導委員會臺北榮民總醫院100年1月12日
    北總企字第1000000668號函附之王俊德病歷影本等在卷可稽
    。本件事證明確，被告犯行堪予認定，應依法論科。
二、核被告所為，係犯刑法第277條第1項之普通傷害罪。原審以
    被告罪證明確，適用刑法第277條第1項、第41條第1項前段
    規定，並審酌被告並無前科，素行尚佳，僅因一時細故傷害
    告訴人，實屬不該，惟念及其於原審時曾坦承犯行，告訴人
    所受傷害均屬表淺皮膚擦傷之傷害，傷勢非重，暨被告犯罪
    之手段、智識程度等一切情狀，量處被告拘役20日，並諭知
    易科罰金之折算標準為以新台幣1000元折算一日，認事用法
    均無不合，量刑亦稱妥適。檢察官雖上訴指摘原審量刑過輕
    ，惟本院衡量被告與告訴人本極熟識，因一時衝動而犯本案
    ，告訴人所受傷勢僅擦傷而已，犯罪情節尚屬輕微等各節，
    以原審量處被告拘役20日之刑，尚無過輕情事，檢察官上訴
    為無理由，應予駁回。
據上論斷，應依刑事訴訟法第368條，判決如主文。
本案經檢察官陳昱旗到庭執行職務。
中    華    民    國   100    年    5     月    12    日
                  刑事第四庭審判長法  官  陳筱珮
                                  法  官  邱滋杉
                                  法  官  孫惠琳
以上正本證明與原本無異。
不得上訴。
                                  書記官  潘文賢
中    華    民    國   100    年    5     月    12    日
附錄本案論罪科刑法條：
中華民國刑法第277條
（普通傷害罪）
傷害人之身體或健康者，處 3 年以下有期徒刑、拘役或 1 千元
以下罰金。
犯前項之罪因而致人於死者，處無期徒刑或 7 年以上有期徒刑
；致重傷者，處 3 年以上 10 年以下有期徒刑。